---
title: 正则表达式
author: linxi
date: '2019-06-13'
slug: zhengze
categories:
  - R
tags: []
---
# 正则表达式
正则表达式（Regular Expression、regexp）是指一种用来描述一定数量文本的模式。

## 正则表达式是用于描述/匹配一个文本集合的表达式
1.  所有英文字母、数字和很多可显示的字符本身就是正则表达式，用于匹配它们自己。比如 'a' 就是匹配字母 'a' 的正则表达式
2.  一些特殊的字符在正则表达式中不在用来描述它自身，它们在正则表达式中已经被“转义”，这些字符称为“元字符”。
3.  如果要在正则表达式中表示元字符本身，比如我就要在文本中查找问号‘?’， 那么就要使用引用符号（或称换码符号），一般是反斜杠 '\'。需要注意的是，在R语言中得用两个反斜杠即 ‘\\’，如要匹配括号就要写成 ’\\(\\)‘
4.  不同语言或应用程序（事实上很多规则都通用）定义了一些特殊的元字符用于表示某类字符，
如 \d 表示数字0-9， 
\D 表示非数字，
\s 表示空白字符（包括空格、制表符、换行符等），
\S 表示非空白字符，
\w 表示字（字母和数字），
\W 表示非字，
\< 和 \> 分别表示以空白字符开始和结束的文本。
5.  正则表达式符号运算顺序：圆括号括起来的表达式最优先，然后是表示重复次数的操作（即：* + {} ），接下来是连接运算（其实就是几个字符放在一起，如abc），最后是表示可选项的运算（|）。所以 'foot|bar' 可以匹配’foot‘或者’bar‘，但是 'foot|ba{2}r'匹配的是’foot‘或者’baar‘。

## 字符串拆分
```{r}
text <- "Sorry  lily\amy love!"

strsplit(text, ' ')
```

## 字符串替换
```{r}
text 
"Sorry  lily\amy love!" 
sub(pattern="lily", replacement="coco", text) 
```

## 字符串提取
```{r}
x <- "闪烁的液晶屏幕
像蔚蓝色的泓湖
一阵拂面微风
荡漾一碧波纹" 
substr(x, c(2,4), c(4,5,8)) 

substring(x, c(2,4), c(4,5,8)) 
 
```

